【裁判字號】    89,上易,564
【裁判日期】    890523
【裁判案由】    傷害
【裁判全文】
臺灣高等法院高雄分院刑事判決                    八十九年度上易字第五六四號
    上訴人即被告  乙○○
右上訴人因傷害案件，不服臺灣高雄地方法院八十九年度易字第三九九號中華民國八
十九年三月三日第一審判決（起訴案號：臺灣高雄地方法院檢察署八十八年度偵字第
一二七五八號），提起上訴，本院判決如左：
      主  文
上訴駁回。
      事  實
一、乙○○與甲○○係鄰居，於民國八十八年五月十日下午六時五十二分許，在高雄
    市旗津區上竹里上竹巷七十一之二十號乙○○住處前，因甲○○不聽乙○○勸阻
    ，仍將垃圾污水倒入乙○○住處前水溝，二人因而發生爭執，乙○○一時衝動，
    竟基於普通傷害之犯意，出手毆打甲○○，致甲○○跌倒在地，甲○○因而受有
    鼻樑部抓傷（二公分×Ｏ．五公分）、右下頷部抓傷（二公分×Ｏ．五公分）、
    左大腿髖關節部浮腫及股骨骨折等傷害。
二、案經甲○○訴由臺灣高雄地方法院檢察署檢察官偵查起訴。
      理  由
一、訊據上訴人即被告乙○○矢口否認有傷害犯行，辯稱：我是有跟甲○○發生爭執
    ，但我並沒有出手打他，係甲○○自行跌倒等語。惟查右揭事實，業據告訴人甲
    ○○指訴綦詳，告訴人於八十八年五月十日下午七時二十四分許，至醫院診斷，
    受有如事實欄所載之傷害，並有邱綜合醫院驗傷診斷書一紙在卷可稽；又證人即
    到場員警潘金生、陳明生在原審審理時證述其等到場後，見告訴人跌倒在水溝旁
    ，即協助叫救護車送告訴人送醫，據左右鄰居稱被告與告訴人打架等語；於本院
    審理時證人潘金生除復證述如上外，又陳稱其正在巡邏接獲通報，趕到現場，告
    訴人受傷坐在地上，：：圍觀之路人有人說他們互毆，有人說被告打告訴人等語
    明確；再參以告訴人另受有鼻樑部抓傷（二公分×Ｏ．五公分）、右下頷部抓傷
    （二公分×Ｏ．五公分）等傷害部位互證觀之，顯非告訴人自行跌倒造成。被告
    否認傷害之辯解，無非卸責之詞，不足採信，其犯行洵堪認定。
二、核被告所為，係犯刑法第二百七十七條第一項之傷害罪。
三、原審因依刑法第二百七十七條第一項、第四十一條、罰金罰鍰提高標準條例第一
    條前段、第二條規定，並審酌被告偶因細故即毆打告訴人，致告訴人受有事實欄
    所載傷害，且犯罪後未坦承犯行，亦未與告訴人和解等一切情狀，量處有期徒刑
    二月，並諭知如易科罰金，以佰元折算壹日。認事用法俱無不合，量刑亦稱妥
    適，被告上訴意旨否認犯罪，指摘原判決不當，並無可取，為無理由，應予駁回
    。
據上論結，應依刑事訴訟法第三百六十八條，判決如主文。
本案經檢察官朱文彬到庭執行職務。
中    華    民    國        八十九      年      五      月    二十三    日
                              臺灣高等法院高雄分院刑事第一庭
                                  審判長法官  翁慶珍
                                        法官  黃仁松
                                        法官  李春昌
右正本證明與原本無異。
不得上訴。
                                      書記官  張得水
中    華    民    國        八十九      年      五      月    二十四    日
附錄：本判決論罪科刑法條：
刑法第二百七十七條條第一項
  傷害人之身體或健康者，處三年以下有期徒刑、拘役或一千元以罰金。
                                                                      Ｈ


司法院資訊處製作；財團法人民間司法改革基金會備份。
